臺灣臺北地方法院民事裁定
111年度簡聲抗字第16號
抗  告  人  王藤鈞  
上列當事人間請求交付法庭錄音光碟事件，對於民國111年7月7
日本院臺北簡易庭111年度北簡聲字第145號裁定，提起抗告，本
院裁定如下：
    主  文
一、原裁定廢棄。
二、准予交付抗告人本院臺北簡易庭111年度北簡字第5986號給
    付租金事件於民國111年6月21日言詞辯論期日之法庭錄音光
    碟。
三、抗告人就前項所示錄音光碟內容，不得散布、公開播送，或
    為非正當目的使用。
    理  由
一、按除有依法令得不予許可或限制聲請閱覽、抄錄或攝影卷內
    文書，或涉及國家機密或其他依法令應予保密之事項者，法
    院得不予許可或限制交付法庭錄音或錄影內容外，當事人及
    依法得聲請閱覽卷宗之人，因主張或維護其法律上利益，得
    於開庭翌日起至裁判確定後6個月內，繳納費用聲請法院許
    可交付法庭錄音或錄影內容，為法院組織法第90條之1第1、
    2、3項所明定。又法庭錄音錄影及其利用保存辦法第8條第1
    、2項亦規定：「當事人及依法得聲請閱覽卷宗之人，因主
    張或維護其法律上利益，聲請交付法庭錄音或錄影內容時，
    應敘明理由，由法院為許可與否之裁定。法院受理前項聲請
    ，如認符合聲請人要件，並在聲請期間內提出，且就所主張
    或維護法律上之利益已敘明者，除法令另有排除規定外，應
    予許可。」，參照該條文於民國04年8月7日修正理由，所謂
    主張或維護其法律上利益，如核對更正筆錄、他案訴訟所需
    ，或認法院指揮訴訟方式對其訴訟權益有影響之虞，欲用以
    保障其法律上利益等均屬之。　　
二、本件抗告人向原審聲請臺北簡易庭111年度北簡字第5986號
    給付租金事件（下稱系爭事件）於111年6月21日言詞辯論期
    日之法庭錄音光碟，以維權利；原審以抗告人未能釋明有何
    主張或維護其法律上利益必要理由，其聲請於法未合，不應
    准許，以裁定駁回其聲請。惟查，抗告人為系爭事件之被告
    ，為依法得聲請閱覽卷宗之人，其聲請意旨已敘明係「為了
    解開庭情形」，抗告意旨並補充：原審開庭詢問抗告人問題
    卻未予抗告人時間回答即驟下定論，打斷抗告人之陳述等情
    ，侵害抗告人訴訟利益，乃主張法院指揮訴訟方式對其訴訟
    權益有影響之虞，堪認其聲請交付法庭錄音光碟為主張及維
    護法律上利益，依上開規定及說明，其聲請自應准許。原裁
    定駁回抗告人之聲請，容有未洽。抗告意旨指摘原裁定不當
    ，聲明廢棄，為有理由，爰將原裁定廢棄，裁定如主文第2
    項所示。另依法院組織法第90條之4第1項、第2項規定：持
    有法庭錄音、錄影內容之人，就所取得之錄音、錄影內容不
    得散布、公開播送，或為非正當目的使用。違反前項之規定
    者，由行為人之住所、居所，或營業所、事務所所在地之地
    方法院處新臺幣3萬元以上30萬元以下罰鍰。爰併予諭知如
    主文第3項所示，以促抗告人注意遵守。
三、據上論結，本件抗告為有理由，爰裁定如主文。　
中　　華　　民　　國　　111 　年　　8 　　月　　22　　日
              民事第三庭 審判長 法  官  方祥鴻
                                法  官  林瑋桓
                                法  官  薛嘉珩
以上正本係照原本作成。　　　　　　　　　　　　　　　　
本裁定不得再抗告。
中　　華　　民　　國　　111 　年　　8 　　月　　22　　日
                                書記官  王文心